臺灣臺中地方法院刑事判決
111年度易字第1994號
公  訴  人  臺灣臺中地方檢察署檢察官
被      告  廖文富




上列被告因竊盜案件，經檢察官提起公訴（111年度偵字第34300
號），茲被告於準備程序中就被訴事實為有罪之陳述，經本院裁
定行簡式審判程序，判決如下：
    主    文
廖文富共同犯攜帶兇器竊盜罪，處有期徒刑柒月。
未扣案之兌幣機及犯罪所得新臺幣壹萬壹仟元沒收，於全部或一
部不能沒收或不宜執行沒收時，追徵其價額。
    犯罪事實
一、廖文富與廖文正共同意圖為自己不法所有，基於竊盜之犯意
    聯絡，於民國111年5月12日2時38分許，一同駕駛廖文正租
    賃之車牌號碼000-0000號租賃貨車至位在臺中市○○區○○○街0
    00○0號、由王大福所經營之娃娃機店前，由廖文富持客觀上
    足供兇器使用之電動起子，將該娃娃機店之兌幣機固定架螺
    絲拆下後，廖文正、廖文富2人再一同合力以徒手將該兌幣
    機從固定架上拆卸下來，並一同將該兌幣機搬至前開貨車上
    得手，廖文富事後分得新臺幣（下同）11,000元。
二、案經王大福訴由臺中市政府警察局太平分局移送臺灣臺中地
    方檢察署檢察官偵查起訴。
    理    由
一、認定犯罪事實所憑之證據及理由：
　　上揭犯罪事實，業據被告廖文富於本院準備程序及審理時坦
    承不諱（見本院卷第90頁、第97頁），核與證人即告訴人王
    大福於警詢（見警卷第11頁至第12頁）、證人即同案被告廖
    文正於警詢、偵訊（見警卷第5頁至第9頁、偵卷第75頁至第
    77頁）之證述大致相符，復有員警職務報告、臺中市政府警
    察局太平分局扣押筆錄暨扣押物品目錄表、中華民國小客車
    租賃定型化契約書影本、監視器錄影畫面截圖、111年5月12
    日中市警太分偵字第1111205009號刑事案件證物採驗紀錄表
    、臺中市政府警察局111年6月20日中市警鑑字第1110046947
    號鑑定書影本、南投縣政府警察局草屯分局97年1月30日投
    草警刑字第00970002089號刑事案件報告書、臺灣南投地方
    檢察署檢察官97年度偵字第691、794號聲請簡易判決處刑書
    、臺灣南投地方法院97年度易字第296號刑事判決書在卷可
    稽（見警卷第3頁、第19頁至第39頁、偵卷第89頁至第94頁
    ），足認被告自白與事實相符，應堪採信，本案事證明確，
    被告犯行堪以認定。
二、論罪科刑：
  ㈠按刑法第321條第1項第3款之攜帶兇器竊盜罪，係以行為人攜
    帶兇器為其加重條件，此所謂兇器，其種類並無限制，凡客
    觀上足以對人之生命、身體、安全構成威脅，具有危險性之
    兇器為已足，並不以攜帶之初有行兇之意圖為必要（最高法
    院79年台上字第5253號判例意旨參照）。查電動起子客觀上
    足以對人之身體、生命、安全構成威脅，具有危險性，為刑
    法第321條第1項第3款所稱之兇器無疑。
  ㈡核被告所為，係犯刑法第321條第1項第3款之攜帶兇器竊盜罪
    。被告與同案被告廖文正就本案竊盜犯行，有犯意聯絡及行
    為分擔，應論以共同正犯。
　㈢法院於審酌被告是否適用累犯規定而加重其刑時，訴訟程序
    上應先由檢察官就前階段被告構成累犯之事實，以及後階段
    應加重其刑之事項，主張並具體指出證明方法後，法院才需
    進行調查與辯論程序，而作為是否加重其刑之裁判基礎。前
    階段構成累犯事實為檢察官之實質舉證責任，後階段加重量
    刑事項為檢察官之說明責任，均應由檢察官分別負主張及具
    體指出證明方法之責（最高法院110年度台上字第5660號刑
    事判決參照）。查被告於本案構成累犯之前提事實，有矯正
    簡表、臺灣高等法院被告前案紀錄表、刑案資料查註紀錄表
    在卷可參；而就應否加重其刑之說明責任，檢察官亦於本院
    審理時指出被告前於109年6月8日假釋期滿未撤銷視為執行
    完畢，與本件相隔不到兩年，5年內再犯，符合累犯規定，
    先前多次竊盜之後經執行完畢並無徹底悔改，除本件以外還
    有其他8件竊盜案件尚在偵查中，顯見其對刑罰反應力薄弱
    ，有特別惡性，請依累犯規定加重其刑。是以，被告前因①
    竊盜案件，經臺灣南投地方法院以96年度易字第861號判決
    判處有期徒刑4月確定；②違反毒品危害防制條例案件，經臺
    灣南投地方法院以97年度訴字第241號判決判處有期徒刑10
    月確定；③竊盜案件，經臺灣南投地方法院以97年度投刑簡
    字第320號簡易判決判處有期徒刑3月確定；④竊盜案件，經
    臺灣南投地方法院以97年度易字第276號判決判處有期徒刑4
    月、5月、4月，定應執行有期徒刑1年確定；⑤違反毒品危害
    防制條例案件，經臺灣南投地方法院以97年度訴字第494號
    判決判處有期徒刑10月、10月，定應執行有期徒刑1年7月確
    定；⑥竊盜案件，經臺灣南投地方法院以97年度易字第296號
    判決判處有期徒刑6月、5月，定應執行有期徒刑10月確定；
    ⑦違反毒品危害防制條例案件，經臺灣南投地方法院以97年
    度訴字第596號判決判處有期徒刑11月確定；⑧違反毒品危害
    防制條例案件，經臺灣南投地方法院以97年度訴字第678號
    判決判處有期徒刑10月確定；⑨竊盜案件，經臺灣南投地方
    法院以97年度易字第466號判決判處有期徒刑4月確定；⑩贓
    物案件，經臺灣南投地方法院以97年度投刑簡字第323號簡
    易判決判處有期徒刑4月確定；上開①至⑩案件嗣經臺灣南投
    地方法院以98年度審聲字第43號裁定應執行有期徒刑6年2月
    確定；再因⑪違反毒品危害防制條例案件，經臺灣南投地方
    法院以97年度訴字第536號判決判處有期徒刑10月、10月，
    定應執行有期徒刑1年6月確定；⑫違反毒品危害防制條例案
    件，經臺灣南投地方法院以97年度訴字第723號判決判處有
    期徒刑10月確定；⑬違反毒品危害防制條例案件，經臺灣南
    投地方法院以97年度訴字第567號判決判處有期徒刑10月確
    定；⑭違反毒品危害防制條例案件，經臺灣嘉義地方法院以9
    8年度訴字第9號判決判處有期徒刑9月、4月，定應執行有期
    徒刑11月確定；⑮竊盜等案件，經臺灣南投地方法院以97年
    度易字第572號判決判處有期徒刑4月(共4罪)、3月(共5罪)
    ，定應執行有期徒刑2年4月確定；⑯竊盜案件，經臺灣南投
    地方法院以98年度易字第71號判決判處有期徒刑5月確定；
    上開⑪至⑯案件嗣經臺灣南投地方法院以99年度審聲字第130
    號裁定應執行有期徒刑6年2月確定；嗣經入監執行，於106
    年6月19日縮短刑期假釋出監，於109年6月8日保護管束期滿
    未經撤銷視為執行完畢，5年以內故意再犯本件有期徒刑以
    上之罪，為累犯，審酌被告前因竊盜案件經判刑確定後再犯
    相同類型之本案，顯見其前罪之徒刑執行無成效，對刑罰反
    應力薄弱，爰依刑法第47條第1項規定加重其刑。
  ㈣爰審酌被告不思以正當途徑獲取所需財物，因缺錢，竟駕駛
    廖文正租賃之貨車至告訴人王大福所經營之娃娃機店拆卸竊
    取兌幣機後取出現金花用，缺乏尊重他人財產權之法治觀念
    ，行為實值非難，暨斟酌被告犯後坦承犯行，態度尚可，自
    述其為國中畢業，現打零工，家庭經濟狀況勉持，之前在擺
    豬肉攤，因向他人借款5萬元，對方將其賺錢的器具全部拿
    走，叫其不要再去擺攤，因缺錢扶養配偶及子女才為本案犯
    行（見本院卷第97頁至第98頁），行竊手段及竊取財物價值
    及告訴人表示對被告刑度沒有意見（見本院卷第87頁）等一
    切情狀，量處如主文所示之刑。
三、沒收部分
  ㈠據被告於本院審理時供稱：竊得的兌幣機裡面的錢我分得11,
    000元等語（見本院卷第96頁），故被告竊取之兌幣機及分
    得之11,000元，均屬其犯罪所得，且尚未返還告訴人，應依
    刑法第38條之1第1項、第3項規定宣告沒收，於全部或一部
    不能沒收或不宜執行沒收時，追徵其價額。
  ㈡扣案之電動起子1支，係供本案犯行所用之物，然非被告所有
    ，業經被告於本院審理時供述在卷（見本院卷第97頁），自
    無從宣告沒收。
據上論斷，依刑事訴訟法第273條之1第1項、第299條第1項前段
，刑法第321條第1項第3款、第28條、第47條第1項、第38條之1
第1項前段、第3項，刑法施行法第1條之1第1項，判決如主文。
本案經檢察官何采蓉提起公訴，檢察官林忠義到庭執行職務。
中　　華　　民　　國　　111 　年　   12 　  月　　7　日
                    刑事第七庭    法  官  許曉怡
以上正本證明與原本無異。
如不服本判決應於收受送達後20日內向本院提出上訴書狀，並應
敘述具體理由；其未敘述上訴理由者，應於上訴期間屆滿後20日
內向本院補提理由書（均須按他造當事人之人數附繕本）「切勿
逕送上級法院」。
告訴人或被害人對於判決如有不服具備理由請求檢察官上訴者，
其上訴期間之計算係以檢察官收受判決正本之日期為準。
                                  書記官  郭淑琪
中　　華　　民　　國　　111 　年　   12 　  月　　7　日
附錄論罪科刑法條：
中華民國刑法第321條第1項第3款
犯前條第1項、第2項之罪而有下列情形之一者，處6月以上5年以
下有期徒刑，得併科50萬元以下罰金：
三、攜帶兇器而犯之。